【裁判字號】    98,簡抗,3
【裁判日期】    980922
【裁判案由】    竊盜
【裁判全文】
臺灣臺中地方法院刑事裁定               98年度簡抗字第3號
抗  告  人
即  被  告  甲○○
                      26號
上列抗告人即被告因竊盜案件，不服本院沙鹿簡易庭中華民國98
年8 月17日98年度沙簡字第441 號裁定，提起抗告，本院管轄之
第二審合議庭裁定如下：
    主    文
抗告駁回。
    理    由
一、抗告意旨略以：被告之妻林貴香收到本判決時，並未告知被
    告，且被告之妻已於民國98年8 月4 日帶著小孩離家出走，
    至今都沒有消息，被告係於98年8 月5 日整理物品時才發現
    判決書，被告罹患有情感性精神病、右腎上腺癌，癌細胞已
    感染到右肺部，目前在化療治療中，整個右腎臟已切除及肝
    部局部切除，被告已是風中殘燭之人，隨時都會往生，請替
    被告主持公道等語。
二、原審裁定意旨認：(一)按提起上訴，應於送達判決後10日內為
    之；原審法院認為上訴不合法律上之程式或法律上不應准許
    或其上訴權已經喪失者，應以裁定駁回，刑事訴訟法第349
    條、第362 條前段規定甚明。上開規定於對於簡易判決不服
    提起上訴者，亦準用之，同法第455 條之1 第3 項亦定有明
    文。又按送達於住居所、事務所或營業所不獲會晤應受送達
    人者，得將文書付與有辨別事理能力之同居人或受僱人，刑
    事訴訟法第62條準用民事訴訟法第137 條第1 項規定甚明。
    再關於不變期間之計算，當事人郵遞上訴或抗告等書狀者，
    應以書狀到達法院之日，為提出於法院之日（最高法院69年
    臺抗字第236 號判例參照）。(二)經查，被告甲○○因竊盜案
    件，經本院沙鹿簡易庭於98年7 月24日以98年度沙簡字第44
    1 號判決後，並於98年7 月30日向上訴人之住所臺中縣大肚
    鄉○○路○ 段854 巷95之10弄26號送達判決正本，由被告之
    妻林貴香收受，有送達證書在卷可證，而被告之上訴期間為
    10日，應自判決書送達之翌日即98年7 月31日起算，並扣除
    被告住所地臺中縣至本院在途期間3 日，計至98年8 月12日
    即已屆滿，其期間之末日又非星期日、紀念日或其他休息日
    ，被告遲至98年8 月13日始向本院提出上訴，此有被告提出
    之刑事上訴狀所蓋本院收發室收件戳章為憑，被告之上訴顯
    已逾期，其上訴違背法律上之程式，應予駁回等語。
三、經查，本院沙鹿簡易庭98年7 月24日98年度沙簡字第441 號
    刑事簡易判決正本，業已於98年7 月30日向被告之住所臺中
    縣大肚鄉○○路○ 段854 巷95之10弄26號為郵務送達，並由
    被告之妻林貴香收受，完成送達等情，有送達證書1 紙在卷
    可憑（見原審卷第22頁）。而被告之上訴期間為10日，自判
    決書送達之翌日即98年7 月31日起算，並扣除被告住所地臺
    中縣至本院在途期間3 日，計至98年8 月12日即已屆滿，其
    期間之末日又非星期日、紀念日或其他休息日，惟被告遲至
    98年8 月13日始向本院提出上訴，有被告所提出之刑事上訴
    狀上所蓋本院收發室收件戳章日期可憑（見本院卷第13頁）
    ，顯已逾10日之上訴法定期間，其上訴顯於法不合。又被告
    自承於98年8 月5 日整理物品時即已發現判決書，則被告若
    不服原審判決，尚可於上訴期間屆滿之98年8 月12日前向本
    院提起上訴，顯與其妻是否告知收受該判決或離家出走無涉
    。準此，原審依刑事訴訟法第455 條之1 第3 項、第362 條
    規定，裁定駁回被告之上訴，經核於法尚無不合，本件抗告
    為無理由，應予駁回。
四、依刑事訴訟法第455 條之1 第5 項、第412 條，裁定如主文
    。
中    華    民    國    98    年    9     月    22    日
                  刑事第十七庭  審判長法  官  陳玉聰
                                      法  官  洪挺梧
                                      法  官  簡芳潔
以上正本證明與原本無異。
本裁定不得抗告。
                                      書記官  王崑煜
中    華    民    國    98    年    9     月    22    日


司法院資訊處製作；財團法人民間司法改革基金會備份。
